Inventaris van het archief van het Vredegerecht van het Kanton Oud-Beijerland
Nationaal Archief, Den Haag
Vredegerecht te Oud-Beijerland
Vredegerecht Oud-Beijerland
1811-1838
327
1.10 meter; 13 inventarisnummers.
Normale geschreven, getypte en gedrukte documenten, geen bijzondere handschriften.
Nationaal Archief, Den Haag
Vredegerecht van het Kanton Oud-Beijerland
Het archief van het Vredegerecht van het Kanton Oud-Beijerland (1811-1838) bestaat uit minuten van civiele akten en repertoires van vonnissen, minuutakten van verkoop van roerende goederen door de griffier, en repertoires van exploiten door verschillende deurwaarders.
Archiefvorming
Geschiedenis van de archiefvormer
Kort na de inlijving van ons land bij Frankrijk werd de rechterlijke indeeling geregeld nl. bij Keizerlijk Decreet d.d. 18 October 1810.
In elk kanton werd een vredegerecht en eene rechtbank van enkele politie opgericht. Gedurende het geheele bestaan der vredegerechten, tot 1 October 1838, bleef deze rechterlijke indeeling gelden, behoudens eenige wijzigingen, vastgesteld bij Koninklijk Besluit d.d. 27 April 1824.
De competentie van den vrederechter in zaken van contentieuze rechtspraak werd geregeld in art. 10 e. v. van het Keizerlijk Decreet d.d. 8 November 1810; hij had de berechting over alle persoonlijke rechten en roerende zaken tot eene waarde van 50 francs zonder appèl en tot eene waarde van 100 francs met appèl; over vorderingen tot vergoeding van schaden, toegebracht aan land en veldgewassen; over grensgeschillen; over vorderingen tegen den huurder tot herstel aan huizen; over kwesties van loon, arbeidsovereenkomst, beleediging enz. Zaken van voluntaire jurisdictie waren aan den vrederechter opgedragen door art. 405 e. v. van den Code Napoléon (benoeming van voogden), art. 476 van dien Code (emancipatie), door art. 907 e. v. van den Code de Procedure Civile (verzegeling van boedels) enz.
Van de vonnissen, door den vrederechter in civiele zaken gewezen, kwam men in appèl bij de rechtbanken van eersten aanleg.
Volgens het Décret Impérial d.d. 21 October 1811 behoorden tot dit kanton de gemeenten: Nieuw-Beierland, Oud-Beierland, Zuid-Beierland, Heinenoord, Klaaswaal, Korendijk en Numansdorp.
Geschiedenis van het archiefbeheer
De verwerving van het archief
3.03
Aanwijzingen voor de gebruiker
Openbaarheidsbeperkingen
Volledig openbaar.
Materiële beperkingen
Aanvraaginstructie
Openbare archiefstukken kunnen online worden aangevraagd en gereserveerd. U kunt dit ook via de terminals in de studiezaal van het Nationaal Archief doen. Om te kunnen reserveren dient u de volgende stappen te volgen:
U maakt een profiel aan op www.gahetna.nl, en logt vervolgens in
Via de archiefinventaris (alleen de beschrijvingen met rode nummers) selecteert u het gewenste archiefstuk door op de knop 'Reserveren' te klikken
In het volgende scherm geeft u aan op welke dag u het archiefstuk wilt inzien
Indien u zich bevindt in de studiezaal en een tafelnummer heeft ontvangen kunt u dit nummer vermelden. Als u geen tafelnummer heeft kunt u tafelnummer 777 laten staan
Vervolgens bevestigt u uw reservering door deze te versturen.
Verwant materiaal
Beschikbaarheid van kopieën
Beschrijving van de series en archiefbestanddelen
- VREDEGERECHT VAN HET KANTON OUD-BEIERLAND
  Volgens Décret Impérial d.d. 21 October 1811 behoorden tot dit kanton: Nieuw-Beierland, Oud-Beierland, Zuid-Beierland, Heinenoord, Klaaswaal, Korendijk en Numansdorp. De Archieven van vredegerecht en rechtbank van enkele politie zijn aanvankelijk als één geheel beschouwd, maar vermoedelijk in 1813 gescheiden.
  - Minuten van civiele acten en vonnissen., 1811-1838; 1-5; 5 pakken
    - 1811-1816, 1
    - 1817-1824, 2
    - 1825-1831, 3
      Uit 1828 is slechts één minuut aanwezig.
    - 1832-1835, 4
    - 1836-1838, 5
  - Minuut-acten van verkoop van roerende goederen door den griffier van het vredegerecht., 1811-1834; 6-7; 2 pakken
    - 1811 December-1823 Juli., 6
    - 1823 September-1834 Juli., 7
  - Répertoires van acten en vonnissen van het vredegerecht, gehouden ingevolge de wet van 22 Frimaire An VII (12 December 1798)., 1812-1838; 8-11; 4 deelen
    - 1812, 8
      Hierin zijn ook vonnissen der rechtbank van enkele politie aangeteekend.
      Niet raadpleegbaar
    - 1817, 9
    - 1821-1822, 10
    - 1828 Juni-1838 Mei., 11
  - Répertoire van exploiten, gehouden door den deurwaarder Johannes Cantzelaar., 1812-1815 Juli; 12; 1 deel
    Hierin worden tot 1812 November citaties voor de rechtbank van enkele politie vermeld.
  - Répertoire van exploiten, gehouden door den deurwaarder Lodewijk Rank., 1812-1816 Mei; 13; 1 deel
    Hierin worden tot 1813 Januari citaties voor de rechtbank van enkele politie vermeld.